【裁判字號】    92,上易,524
【裁判日期】    920522
【裁判案由】    違反著作權法
【裁判全文】
臺灣高等法院臺中分院刑事判決                    九十二年度上易字第五二四號
    上  訴  人
    即  被  告  乙○○
    自  訴  人  摩那園唱片有限公司
    代  表  人  丙○○
    代  理  人  甲○○
右上訴人因違反著作權法案件，不服台灣彰化地方法院九十一年度自字第九七號，中
華民國九十二年一月二十四日第一審判決，提起上訴，本院判決如左：
      主  文
上訴駁回。
乙○○緩刑貳年。
      事  實
一、乙○○為彰化縣埤頭鄉○○村○○路四○○號「國富家電音響量販店」之實際負
    責人，明知其向不詳人士進貨取得之ＶＣＤ一片，其中如附表所示之曲名係未經
    著作財產權人摩那園唱片有限公司（下稱摩那園公司）同意或授權，而擅自重製
    之歌曲，為侵害他人著作財產權之物，竟仍基於意圖營利之犯意，於民國九十一
    年五月十八日下午八時三十五分許，在其所經營之國富音響量販店內，將電腦光
    碟伴唱機（廠牌：ＮＥＷＳＯＮ，型號：ＶＣＤ─Ａ９９００型）一部及內含有
    未經授權重製如附表所示歌曲之ＶＣＤ一片，合計以新台幣（下同）八千九百元
    之價格，出售交付予摩那園公司委託蒐證之人員許美芬，並隨機附贈ＶＣＤ收錄
    歌曲之點歌簿一本。
二、案經摩那園公司提起自訴。
    理      由
一、訊據被告乙○○固坦承曾於右時、地以八千九百元之價格，出售上述電腦光碟伴
    唱機一部及內含有未經授權重製如附表所示歌曲之ＶＣＤ一片予許美芬之事實不
    諱，惟辯稱：當時許美芬係佯稱欲購買較便宜之電腦伴唱機為由，而以針孔錄影
    機偷拍為證，其以非法之程序所取得之證據，應不具證據能力云云。
二、惟查：
  (一)自訴人確享有附表所示歌曲之著作財產權，已據自訴人提出內政部著作權登記謄
    本、著作財產權讓與合約書、同意書、合約書、確認書、補充約定書附卷可證，
    並有行政院經濟部智智慧財產局九十一年十二月四日智著字第○九一○○一○六
    三九號在卷可參（見原審卷第七至三十四、八六至一四０、一五三至一六０頁）
    。
  (二)而上述電腦伴唱機及內含有未經授權重製如附表所示歌曲之ＶＣＤ一片確係被告
    所出售等情，亦據證人許美芬於九十一年十月三十日到庭與被告對質時，證稱：
    「我於五月八（應係十八）日晚上八點三十五分左右，到被告商店，當時另有一
    位高先生陪同，我們共有二人進去，我進入之後就問被告太太有否唱歌之用的機
    器，被告太太說她有『金嗓』的，也有『點將家』，然後她就到隔壁叫他先生（
    即被告）過來，被告過來之後也是介紹這二台機器，我問他是否有比較便宜機器
    ，他說有一種只要八千多元，且機器裡面有一、二萬首歌曲，他就進入小門內房
    間裡面取出光碟片，機器原本就擺在架上，然後被告就試撥三首歌曲（有舊情也
    綿綿、浮水印、傷心的所在），我試聽之後滿意就請被告打包，他說他要過去幫
    我裝，並說現在外面抓得很緊，這裡面全部都是盜版的，他幫我裝設的話，他會
    比較安心，後來他說他不能開發票給我，我說要拿到山上使用，對於沒有發票並
    無所謂，他戒心稍微解除，考慮了一下，後來是以八千九百元成交」等語在卷，
    且被告於證人許美芬陳述之後，亦自承確有此事實（見原審卷第六五、六六頁）
    ，此外並有被告所交付之點歌簿一本附卷可證（見原審卷第三七至四三頁），本
    件事證已臻明確，被告之犯行應堪認定。
  (三)又被告確有前揭之犯行，已詳如前述，而本院既未採用許美芬以針孔攝影機所拍
    攝之照片，作為被告之犯罪證據，縱使證人許美芬於蒐集證據之初確未依法定程
    序為之，亦不足作為有利於被告之認定，附此敘明。
三、核被告所為，係違反著作權法第八十七條第二款之規定（意圖營利而交付侵害他
    人著作權之物），應依同法第九十三條第三款之規定論處。原審以被告罪證明確
    ，適用著作權法第九十三條第三款之規定，予以論罪，且審酌被告之犯罪之動機
    、目的、手段、品行、智識程度、對自訴人商業利益及國家經濟秩序所生危害，
    暨其犯罪後態度等一切情狀，量處有期徒刑四月，並依刑法第四十一條第一項前
    段、罰金罰鍰提高標準條例第二條（原審漏引此法條）之規定諭知易科罰金之折
    算標準，至於自訴人所提出之點歌簿一本及盜版ＶＣＤ一片，係自訴人之蒐證人
    員許美芬向被告購買之物，其所有權已經移轉，非屬被告所有之物，爰不予宣告
    沒收，其認事用法並無不當，量刑亦屬妥適，被告上訴意旨指摘原判決不當，為
    無理由，應予駁回。末查被告未曾受有期徒刑以上刑之宣告，有臺灣高等法院被
    告全國前案紀錄表一份可查，被告犯後坦承犯行，且事後已與自訴人達成和解，
    有自訴人之陳報狀在卷可憑，被告經此教訓，應知警惕諒無再犯之虞，本院認所
    宣告之刑，以暫不執行為適當，併諭知緩刑二年，以勵自新。
四、據上論斷，應依刑事訴訟法第三百七十三條、第三百六十八條，刑法第七十四條
    第一款，判決如主文。
本案經檢察官丁○○到庭執行職務。
中      華      民      國      九十二      年    五    月    二十二    日
                                    臺灣高等法院臺中分院刑事第十庭
                                          審判長法  官  林  照  明
                                                法  官  王      銘
                                                法  官  蔡  名  曜
右正本證明與原本無異。
不得上訴。
                                                書記官  許  哲  禎
中      華      民      國      九十二   年       五      月    二十三  日
著作權法第八十七條第二款：
有下列情形之一者，除本法另有規定外，視為侵害著作權或製版權：
二、明知為侵害著作權或製版權之物而散布或意圖散布而陳列或持有或意圖營利而交
    付者。
著作權法第九十三條第三款：
有下列情形之一者，處二年以下有期徒刑，得併科新臺幣十萬元以下罰金：
三、以第八十七條各款方法之一侵害他人之著作權者。                        Ａ


司法院資訊處製作；財團法人民間司法改革基金會備份。
